ACORDAO-COMPLETO-2345799

ACÓRDÃO DE RELAÇÃO

ACÓRDÃO DE RELAÇÃO 574/2019 ATA 8/2019 - PLENÁRIO

Acórdão 574/2019-TCU-Plenário
Considerando que este Tribunal determinou a suspensão cautelar da Concorrência 3/2018, que tinha como objeto a contratação de serviços de comunicação corporativa, por meio de despacho deste relator (peça 8) , o qual foi referendado pelo Plenário do TCU por meio do Acórdão 49/2019 (peça 21) ;
Considerando que a medida cautelar adotada resta prejudicada, por perda de objeto, uma vez que o Ministério da Infraestrutura informou a esta Corte de Contas que realizará ajustes para nova contratação;
Considerando que as questões de mérito deste processo também restaram prejudicadas após a decisão do Ministério da Infraestrutura pela realização de ajustes para uma nova contratação, as quais poderão ser objeto de nova representação tanto de terceiros como da unidade especializada deste Tribunal, caso sejam identificadas irregularidades na futura contratação; 
Considerando a nova configuração do Ministério da Infraestrutura e de suas atribuições, as quais poderão ter reflexos no planejamento dessa contratação;
Considerando que será encaminhada cópia da instrução da área técnica deste Tribunal para o Ministério da Infraestrutura com vistas a subsidiar o planejamento da nova contratação;  
Considerando que, por ora, o pedido da Associação Brasileira das Agências de Comunicação de ser considerada como interessada (peça 28) , realizado após a conclusão da manifestação da unidade instrutora, também perde seu objeto, tendo em vista que o Ministério da Infraestrutura está realizando alterações no planejamento desta contratação e que este Tribunal não adentrará no mérito das questões ora discutidas;
Os Ministros do Tribunal de Contas da União ACORDAM, por unanimidade, com fundamento no art. 113, § 1º, da Lei 8.666/1993, c/c os arts. 235 e 237, VII, do RI/TCU, e no art. 103, § 1º, da Resolução - TCU 259/2014, em conhecer da presente representação, porquanto satisfeitos os requisitos de admissibilidade, e considerá-la parcialmente procedente; em revogar a medida cautelar adotada; e em determinar as medidas a seguir, de acordo com os pareceres emitidos nos autos.
1. Processo TC-Processo 043.270/2018-2 (REPRESENTAÇÃO) 
	1.1. Órgão: Ministério dos Transportes, Portos e Aviação Civil
	1.2. Relator: Ministro Bruno Dantas
	1.3. Representante do Ministério Público: não atuou
	1.4. Unidade Técnica: Secretaria de Controle Externo de Aquisições Logísticas (Selog) .
	1.5. Representação legal: Emerson Franco de Menezes (133.039/OAB-DF) e outros, representando Associação Brasileira das Agências de Comunicação (Abracom) . 
	1.6. Encaminhar cópia desta deliberação ao Ministério da Infraestrutura, acompanhada da instrução de peça 25 para subsidiar o planejamento da eventual contratação de serviços de comunicação corporativa.
	1.7. Indeferir o pedido de ingresso nos autos por parte da Associação Brasileira das Agências de Comunicação (Abracom) .
	1.8. Comunicar esta deliberação à Secretaria de Comunicação da Presidência da República e ao representante.

BRUNO DANTAS

Emerson Franco de Menezes (133.039/OAB-DF) e outros, representando Associação Brasileira das Agências de Comunicação (Abracom).

Não atuou

REPRESENTAÇÃO (REPR)

Secretaria de Controle Externo de Aquisições Logísticas (Selog).